臺灣高等法院臺南分院刑事判決　　　　100年度上訴字第144號
上　訴　人
即　被　告　卓武郎
選任辯護人　何建宏律師
上列上訴人因妨害性自主案件，不服臺灣臺南地方法院99年度訴
字第948號中華民國99年12月23日第一審判決（起訴案號：臺灣
臺南地方法院檢察署98年度偵字第9660號），提起上訴，本院判
決如下：
    主  文
上訴駁回。
    事  實
一、卓武郎與成年女子Ａ女係工作上之合作夥伴（Ａ女警詢代號
    0000-0000，其真實姓名、年籍及合作緣由均詳卷）。卓武
    郎於民國98年3月15日下午6時許，以其飲酒後不宜駕車為由
    ，委請Ａ女代為駕駛其所有車號9566-NP號自用小客車，自
    前台南縣左鎮鄉出發（已改制為台南市左鎮區，以下仍沿用
    舊稱），搭載其女兒返校，卓武郎在後座休息，迨其女兒抵
    達學校後，卓武郎改至右前座搭乘，由Ａ女繼續駕車，渠等
    先前往台南縣永康市○○路附近用餐，餐後又至台南縣永康
    市○○路與卓武郎之友人商談事情，卓武郎在席間有飲酒，
    故於同日晚上11時許回程時，仍由Ａ女負責駕車。詎卓武郎
    於車行中竟起強制性交之犯意，於翌日即98年3月16日凌晨0
    時許，Ａ女駕車行經台南縣新化鎮那拔林附近時，卓武郎出
    手撫摸Ａ女之手部及大腿，駕駛車輛中之Ａ女推阻卓武郎，
    卓武郎反強拉Ａ女至其右前座，Ａ女遂在經過某超商不遠處
    停車，向卓武郎明確表示「你再這樣，我就下車，叫計程車
    回去」等語，卓武郎故而暫時罷手。嗣於同日凌晨1時許，
    車行經台南縣山上鄉台糖加油站附近時，卓武郎又出手撫摸
    Ａ女之手部、大腿，甚至將手伸入Ａ女上衣內，撫摸Ａ女胸
    部，Ａ女推開卓武郎後，將車停在台南縣左鎮鄉台20線23.4
    公里處（菜寮段）慢車道上，拿取皮包準備開門下車，卓武
    郎旋拉住Ａ女，質問Ａ女要做什麼，Ａ女不予理會，開啟車
    門衝至對面車道，卓武郎立即下車，自對面車道將Ａ女強拉
    回來至路邊草叢，並將Ａ女壓制在地，隨即強行掀起Ａ女上
    衣，伸手撫摸Ａ女胸部，以臉部在Ａ女之胸部磨蹭，並解開
    自己褲子，繼而要強脫Ａ女之長褲，適Ａ女摸到長褲口袋內
    之手機，隨意按壓速撥鍵撥號，撥出數通未果，恰其中一通
    之友人薛文吉見有來電，隨即回撥，Ａ女向其求救，告以地
    點在菜寮加油站路邊等語，，隨後繼續撥打多通電話向外求
    援，卓武郎見狀即奪走手機，Ａ女為拖延時間，尋求脫身機
    會，乃佯以在大馬路上不好看為由，提議車內較妥，卓武郎
    聞言，遂至汽車後方開啟後車門，欲將Ａ女推入汽車後座，
    Ａ女大聲呼喊，並再次趁機衝至車道對面住家求救，然均無
    人回應，卓武郎立即自後追上，以手架住Ａ女頸部，將Ａ女
    強行拖回並推入車內後座，試圖將車門關上，Ａ女以腳頂住
    後車門，卓武郎仍強行拉扯Ａ女之衣服、胸罩，Ａ女反咬卓
    武郎之左手虎口，卓武郎因疼痛而稍微鬆手，Ａ女趁機下車
    ，卓武郎見狀亦下車欲將Ａ女強拉回車內，Ａ女抓住後車窗
    雨刷以資抵抗，然因卓武郎強拉之力氣較大，造成後車窗雨
    刷應聲斷裂，Ａ女雖持該截斷裂之雨刷反擊，仍不敵卓武郎
    之力道，Ａ女為免遭強拉入車內，而蹲踞在地。幸薛文吉偕
    同妻子林子馨即時趕到，卓武郎始未對Ａ女強制性交得逞，
    Ａ女於上開過程中，受有下背部挫傷紅腫、右手鈍挫傷併淤
    青、左手肘挫傷、胸部有一抓傷痕等傷害。薛文吉趕抵後，
    當場喝叱卓武郎，林子馨則先行將Ａ女帶至車上，並取回Ａ
    女之皮包，薛文吉另向卓武郎索回Ａ女之手機，而後一同至
    友人何岳霖住處，商請何岳霖代為出面處理，嗣經何岳霖試
    圖聯絡卓武郎未果，Ａ女乃於98年3月18日報警究辦。
二、案經Ａ女訴由前台南縣警察局新化分局報請臺灣臺南地方法
    院檢察署檢察官偵查起訴。
    理  由
一、本件以下所引用具有傳聞性質之供述證據，業經檢察官、被
    告卓武郎及其選任辯護人於本院準備及審判期間時，一致表
    示同意採為證據之意思（見本院卷第44頁背面、72頁），本
    院審酌該等證據之作成或取得之狀況，並無非法或不當取證
    之情事，且亦無顯不可信之情況，復經本院於審判期日就上
    開證據依法進行調查、辯論，依刑事訴訟法第159條之5第1
    項規定，均具有證據能力。
二、訊據被告卓武郎固供承於上述時間，委請告訴人Ａ女代為駕
    駛其所有車號9566-NP號自用小客車，並自前台南縣左鎮鄉
    出發，搭載其女兒返校後，兩人先前往台南縣永康市○○路
    附近用餐，餐後至永康市○○路與友人商談事情，回程時行
    經台南縣新化鎮那拔林、山上鄉台糖加油站附近，其二人並
    於左鎮鄉台20線23.4公里處（菜寮段）慢車道處下車，其等
    於車行中發生爭執及肢體上之拉扯，且被告於下車並有毆打
    Ａ女等事實，惟矢口否認對Ａ女有何性侵害之行為，辯稱：
    Ａ女駕車行經新化鎮那拔林之超商附近，並未停車，伊未曾
    強搶Ａ女之手機，亦未將Ａ女拉到路邊草叢，伊不可能在大
    馬路邊對Ａ女為強制性交行為云云。辯護意旨則以：(1)告訴
    人Ａ女於前後二次警詢、偵查中及原審所證受被告性侵害之
    過程，存有諸多前後不一致之陳述；(2)Ａ女所述遭被告性侵
    害之時地（即台20線23.4公里處凌晨時分），仍有車輛經過
    ，況該停車地點即為告訴人之羅姓工人住處對面，Ａ女甚至
    有跑到該工人住處敲門求救之動作，衡諸常情，被告並無甘
    冒犯行遭人察覺之風險，在該處性侵告訴人之可能。(3)依證
    人薛文吉所述，該下車地點距24小時營業之「中油菜寮加油
    站」僅約5、60公尺，告訴人何以不前往求救，亦非無疑。
    (4)證人薛文吉證稱於3月16日凌晨1時許，與其配偶林子馨趕
    到上開案發地點時，僅見被告在車子後方站著，被告壓著告
    訴人在車子後門那邊；證人林子馨則證稱看到被告站在車旁
    邊拉著告訴人的手，告訴人是站著的，感覺上要將她拉上車
    等語。是證人並未見被告有將告訴人壓倒在地情形，反而與
    被告稱係要將告訴人拉上車，要告訴人開車載他前往仁德等
    語相合。(5)卷附告訴人提供之衣物照片上，並無證人陳佑育
    所證「野草附著其上」之痕跡，且告訴人之長褲正面左側褲
    袋口上下共有三道破損痕跡。依告訴人所述，該等長褲正面
    破損乃因被告一直強拉其在地上之過程中所造成，且當時遭
    被告抓回路邊草叢時，被告一直將伊壓在地上，伊則以腳去
    抵被告之出力等語。顯見告訴人係仰躺於草地上，而被告壓
    制於其身體正面，則告訴人身體與草地磨擦部位應為背面，
    如何能造成告訴人之長褲正面破損？若告訴人狡稱是被告自
    車上將其拖拉至草地時造成長褲正面破損，可以想見告訴人
    長褲正面口袋位置應與路面直接接觸，如此一來，告訴人身
    體與路面接觸部位應至少為髖部至左膝蓋處，但告訴人身體
    上開部位均無任何擦傷，故卷附告訴人衣褲破損情形之照片
    ，亦與告訴人稱遭被告施以強制力拖拉其身體之性侵害過程
    不合，益證告訴人指述明顯不實。另告訴人之診斷證明書，
    亦無脖子留有掐壓痕之記載，是告訴人所為被告架其脖子自
    馬路上將其拖回車子後面，以及遭被告性侵之指訴是否屬實
    ，均非無疑。(6)依告訴人於警詢、偵查中均證稱被告於見告
    訴人講電話後即將告訴人電話搶走。而證人薛文吉於98年3
    月16日凌晨1時8分10秒回撥告訴人之行動電話與之通話20秒
    後，告訴人持用之電話又於當日凌晨1時17分29秒仍有撥打
    「112」並通話96秒之紀錄，又於同日凌晨1時26分25秒，再
    撥打0000000**3號行動電話。且告訴人於原審先證稱：「是
    薛文吉回撥，手機沒有拿到躲旁邊，我拿著高高的講，之後
    被告就把我的手機搶走」，復又改稱:「我想被告還沒有搶
    走我的手機時，我看一下就按下112，我想那應該是緊急求
    救電話」等語，前後亦有明顯矛盾。足見告訴人之指訴與客
    觀事證不合，應非屬實。(7)告訴人於原審證稱自永大路「越
    月KTV」出來後係往自中山高速公路仁德交流道上高速公路
    ，而非直接北上經過新化走玉南公路（即台20線）回左鎮等
    情，堪認其原來確有依被告指示往仁德方向行進之舉，只是
    事後改變方向上高速公路往北行駛。故被告所辯：自永康市
    ○○路「越月KTV」出來後，伊要告訴人駕車載伊至台南縣
    仁德鄉友人處捧場，因告訴人未遵從反而開車往左鎮方向前
    進，惹起被告不悅而在駕車途中與告訴人爭吵，並無性侵告
    訴人之意等辯解，顯非無據。(8)依上可知，告訴人關於被告
    對其性侵害之指訴，非但前後供述不一，並與卷附電話通聯
    紀錄及長褲照片不相符合，自不能僅憑告訴人片面且具有瑕
    疵之指訴逕為被告有罪之認定等語，資為抗辯。
三、經查：
  (一)上開事實，業據證人即告訴人Ａ女於第一次警詢中，明確指
    訴：98年3月15日下午18時左右，我在台南縣菜寮工地工作
    ，因工作需要我要去新化沖洗相片，卓武郎託我載他女兒去
    **女中，我開他的車載他及他女兒去**女中，然後他請我在
    永康市○○路吃飯，期間他又請二名友人過來一起吃飯喝酒
    ，吃完飯後他叫我開車載他去台南縣永康市○○路找他朋友
    談事情又喝酒，直到23時我告訴他已經很晚我要回家，然後
    我就開車載他，開車經過那拔林後在車上她開始拉我的手，
    並且摸我的胸部，我一直說不要，不可以這樣，他沒有停止
    仍一直拉我的手及摸我的胸部，車子開到菜寮段，我把車停
    靠右車道就準備衝下車，但被他拉住，我極力反抗後衝下車
    跑到對向車道又被他抓回來，他把我推到路邊草叢，壓制在
    我身上開始強脫我衣服，我從我褲子口袋拿到手機隨手按了
    號碼接通後我只說卓武郎在菜寮段要欺侮我，趕快來救我，
    手機就被他搶走，這期間有車子經過但都沒人停車救我，當
    時我想沒人可以救我，我必須自救，我開始拖延時間，他也
    覺得有道理就押著我往車子方向走，快到車子時我趁機跑到
    對向住家，但他很快又衝過來拉起我背後的衣服並把我拖行
    到車子旁，一手架著我的脖子，另一手一直強脫我的衣服，
    我快喘不過氣他就趁勢把我推進車子裡，在車子裡他強行脫
    我衣服、內衣都被他扯掉，我開始很用力的咬他的手二次，
    踢了他一下，趁機逃出車外，他又下車來拉扯我，車子後面
    的雨刷被我扯斷，我用那半節雨刷來反抗他、打他，二個人
    一直拉扯中，我朋友剛好趕到將他制止。我要坐我朋友車子
    離開時，我叫我朋友的先生去把我的手機及皮包要回來，因
    為他要性侵我的時候手機及皮包被他搶走，當時他還說如果
    我不順從他，他就要將我的手機及皮包丟到九空橋下（左鎮
    ○○○路上）。當時我向我朋友薛文吉及林子馨求救。被告
    對我性侵害時，我有極力反抗，並一直跟他說不要、不可以
    ...不清楚被告身上有何特徵，但在拉扯中我有用力咬他的
    手，他的手應該有齒痕等語（見警卷第10-12頁）。並於第
    二次警詢、偵查及原審再為內容大致相符之指訴（見警卷第
    14-19頁、偵卷第30-31頁、原審卷第57-63頁）。且於偵查
    中補充：「....他就從他那邊車門下車，從對面車道將我拉
    回來，拉到路邊草叢，直接把我壓在地上，將我的衣服往上
    拉，而且手還伸進去內衣摸我胸部，臉還在我胸部那邊磨蹭
    ，有要脫我褲子，可是沒有解開褲子....」（偵卷第30頁）
    ；在原審審理時，補充被告另有「要解他褲子的動作」、「
    全身壓在我身上正在解我的褲子」等行為（見原審卷第58頁
    背面、63頁正反面、64頁）。
  (二)被告於原審審理時，亦於其選任辯護人在場時坦言「（對起
    訴之犯罪事實有何意見？）沒有意見，承認犯罪」，並於原
    審法院訊問其對自己過往之供述有何意見時，陳述「今日陳
    述為實在」等語（見原審卷第95頁、97頁背面、98頁）。其
    於本院復陳明「（有沒有人強迫你認罪？）沒有，我只是希
    望早日結束這訴訟」等語（見本院卷第43頁背面），足徵被
    告於原審中係出於自由意思而自白犯罪。
  (三)告訴人Ａ女所述：「手機放在我褲子左前口袋，拿到手機後
    ，就隨意按速撥鍵，撥打了好幾通可是都沒人接，但很快有
    人回撥，一接通我馬上說卓武郎把我壓制在左鎮○○路旁草
    叢中要強暴我，趕快來救我」（見警卷第17頁）、「我要坐
    我朋友車子離開時，我叫我朋友的先生去把我的手機及皮包
    要回來，因為他要性侵我的時候手機及皮包被他搶走」（見
    警卷第11頁）、「....拔斷雨刷後，他還是要將我硬拉回車
    上，我重心往下不想讓他拖上去，薛文吉就來了..」等語（
    見偵卷第31頁）、「因為我平常手機有設速撥鍵，我習慣把
    我的手機放在褲子裡，剛好被我摸到手機，我亂按速撥鍵發
    射出去。（妳打給何人？）我撥給薛文吉，薛文吉想說怎麼
    這麼晚還會有電話，他有回電話給我，我再跟他求救。（妳
    當時跟薛文吉說何話？)我說我在菜寮這邊卓武郎要對我性
    侵害教他趕快過來....（你的朋友薛文吉和他太太到場時，
    當時被告是對你做何動作？）被告把我壓到路旁，他們到時
    被告剛好在拉我的衣服，他們到的時候，被告原來還不放手
    ，是薛文吉到時大聲跟被告喝止，被告才放手。（薛文吉到
    時，你和被告還是在車子那邊嗎？）對，被告還在拉我的衣
    服，還是要把我拖進車子裡」等語（見原審卷第58頁背面-
    59頁），核與證人薛文吉及其配偶林子馨下列證述內容相符
    ：(1)證人薛文吉於警詢證述：Ａ女是以092128***9號電話撥
    打我持用0000000**9號電話。她打電話來之際我已在睡覺，
    所以第一時間沒有接聽，待我察覺拿起電話發現有未接來電
    ，所以馬上回撥，當時約係98年3月16日1時左右（詳細時間
    未察看），當時Ａ女講話很快，我聽起來好像是「我被壓住
    」，我以為他出車禍，所以便問她在何處，她跟我講在台南
    縣左鎮鄉菜寮仔還沒有到加油站，路邊就有看到。我知道Ａ
    女所講之地點後，我隨即邀我太太林子馨與我一同開車至現
    場尋找。我於接聽電話後隨即出門，也沒詳看時間，從我住
    家到案發地約10分鐘，現場位於台南縣左鎮鄉台20縣菜寮段
    約23.4公里處，該處斜對面有一「山蘇」招牌，在往前一點
    有一家商店，案發處剛好在該二處中間。我看到Ａ女仰躺在
    地上，而被告一手抓住Ａ女手腕，一腳之膝蓋壓在Ａ女腹部
    （約呈半前跪傾狀）。Ａ女上衣有扯開，至於被告之衣著怎
    樣我就沒注意。我聽到被害人講「不要啦、將我放手」；另
    被告所有之銀色、三菱牌休旅車，剛好停在案發處前面（即
    Ａ女被壓住地方就在車子後面地上），車號我不知道。我馬
    上動手將Ａ女拉起來。另看到Ａ女頭髮很雜亂。我太太就將
    Ａ女扶去我車上，我也就上車，然後聽到Ａ女講包包放在車
    上及手機被被告拿走，我就下車到被告車上拿包包，因沒看
    到手機，便以我的電話撥打Ａ女所有092128***9號電話，聽
    到該電話在被告手中，我就將它搶過來，然後就坐上車離開
    等語（見警卷第24-25頁）。其於偵查及原審所證，亦與上
    情大致相符（見偵卷15-16頁、原審卷第75頁），並於原審
    補充證述：我要將Ａ女載離開時，「她衣衫不整」、「一直
    在哭」乙節（見原審卷第74頁）。(2)證人林子馨於偵查中結
    證略稱：時間是不記得了，但是我和我先生已經在睡覺了，
    我先生的手機是震動，我先生看到未接來電是Ａ女，就回撥
    給她，之後我先生告訴我Ａ女好像被什麼東西壓住，我們就
    開車趕過去，看到車子是停在路邊，我看到被告在車旁邊，
    拉著Ａ女的手，Ａ女是站著的，感覺上要將他拉上車，Ａ女
    很害怕，Ａ女說他包包在車上，我去幫他將包包拿來我的車
    上，我就載Ａ女一起走了等語（見偵卷第15頁）；又於原審
    到庭證述：我和我先先到達現場時，看到Ａ女和被告的狀況
    是被告在拉Ａ女，是類似半蹲的姿勢，一個要拉，一個不讓
    他拉的畫面。我已忘記是在車子的後門或前門，我只知道被
    告與Ａ女當時是在車子的旁邊。我先生把Ａ女拉走後，Ａ女
    還有說她的手機沒拿，我不知道後來是在何處找到Ａ女的手
    機。在我們的車上，Ａ女沒有講很多，她僅說被告要非禮她
    ，當時Ａ女的頭髮看起來亂亂的，表情很害怕，在哭等語（
    見原審卷第76頁背面至77頁背面）。
  (四)證人即警員陳佑育於偵查中證稱：「（這件一開始是你處理
    ？）是，被害人第一次打電話給我，是在製作筆錄前兩天，
    他說有事情要問我，支支吾吾的，我就告訴他後天我都有在
    派出所，叫他可以來找我，隔兩天他來派出所找我，他說他
    被卓武郎性侵，我就先通知家暴中心，有去奇美驗傷，交由
    女警做筆錄，我看他人比以前憔悴，講到當天卓武郎性侵他
    時還會發抖，我還叫他去家裡將當天穿的衣物拿過來，確實
    有被撕破的痕跡還有一些野草在上面」等語（見偵卷第52-5
    3頁）。其所證情形，核與告訴人Ａ女於警詢、偵查及原審
    所述「被告有把我上半身衣服拉壞，有破掉，他還有一直強
    拉著我在地上，我的褲子都有磨損，也把我內衣拉壞」之情
    節相符（見警卷第10、17頁；偵卷第30頁、59頁背面；原審
    卷第58頁）。
  (五)證人何岳霖原名何文坡，有其個人戶籍資料查詢結果列印單
    在卷可查（見偵卷第55頁），其於偵查中證明告訴人Ａ女曾
    於某日三更半夜偕同薛文吉到訪乙情（見偵卷第58頁），核
    與告訴人Ａ女於警詢中提及：薛文吉夫妻倆在案發地點載我
    離去後，把我載往「新化的代表坡叔」住處，我有向坡叔說
    遭被告欺負等語（見警卷第31頁）；證人薛文吉於原審所證
    ：當日我將Ａ女載她說要找一位前代表何文波等語（見原審
    卷第73頁背面）；暨證人林子馨於偵查中所述：將Ａ女載到
    我們新化鎮有一個曾做代表的人何文坡家裡等語相符（見偵
    卷第15頁）。故證人何岳霖於偵查中所證：「薛文吉帶著告
    訴人去我家，我看叫告訴人上衣有破掉，告訴人說卓武郎喝
    酒拜託她開車去載，載到菜寮那裡，卓武郎不讓告訴人繼續
    開車，抓她的手，拉她的衣服，她要走卓武郎把她拉著不讓
    他走，薛文吉說他去那裡之後，還在那邊搞了一段時間」等
    語（見偵卷第58頁），即堪採信。Ａ女於離開案發現場之後
    ，立即前往證人何岳霖住處抱怨此節，益徵Ａ女並非憑空指
    訴或設詞誣陷。
  (六)告訴人Ａ女當日所穿紅色休閒衫，衣領第二個扣子脫落；藍
    紫色休閒褲之前右口袋處及上方，有橫狀撕裂破損；粉紅色
    內衣（胸罩）並有背扣脫落及周圍布質破損；另被告所有95
    66-NP號自用小客車之後雨刷亦已斷裂等情，有上開衣物及
    雨刷扣案可稽，並有採證照片在卷可佐（見偵卷第21-24頁
    ）。核與告訴人Ａ女所述：「被告有把我上半身衣服拉壞，
    有破掉，他還有一直強拉著我在地上，我的褲子都有磨損，
    也把我內衣拉壞」、「因為被告要抓我，車子是光滑面我沒
    地方抓，剛好被我抓到雨刷，他一直要拖我，我剛好抓到雨
    刷，所以雨刷才被我抓壞，我還有拿雨刷去打被告」、「他
    有拉扯我的內衣，他是往上推掉」等語相符（見原審卷第59
    頁正反面、63頁背面）。
  (七)告訴人Ａ女於事發之翌日（98年3月16日）中午12時28分，
    自行前往行政院衛生署台南醫院新化分院就診，主訴被拖行
    20-30分鐘，右手有擦傷，下背疼痛，經醫院診斷後，認為
    Ａ女有「下背部疼痛、右手鈍挫傷併瘀青、左手肘挫傷」之
    情形，有Ａ女當日就診之病歷影本及診斷證明書在卷可按（
    分別附於偵卷末頁證物袋及同卷第36頁）。Ａ女再於98年3
    月18日在財團法人奇美醫院接受性侵害事件驗傷時，確認當
    時Ａ女之「胸部有一抓傷痕、下背部（臀部上方）挫傷紅腫
    、兩側手肘及右手背舊擦傷痕」，亦有奇美醫院受理疑似性
    侵害事件驗傷診斷書影本附卷可參（附於原審卷末頁證物袋
    或同卷第30-31頁）。此等傷勢，核與告訴人Ａ女所證：遭
    被告強拉往車上、壓在草叢及車後及Ａ女極力反抗等過程吻
    合。
  (八)被告於警詢及偵查中均坦認於上述時地，Ａ女有咬其左手虎
    口之事實（見警卷第6頁、偵卷第46頁），核與告訴人Ａ女
    於警詢及偵審中所證：「在車子裡他強行脫我衣服、內衣都
    被他扯掉，我開始很用力的咬他的手二次」、「他一直拔我
    衣服，我有咬他二次大拇指的手長側邊，他就想要撥開，而
    且有稍微鬆開」、「我有咬他大拇指的虎口」等語相符（見
    警卷第10頁、偵卷第31頁、原審卷第59頁）。
  (九)(1)告訴人Ａ女持用之092128***9號行動電話，自98年3月16
    日凌晨1時6分，致電0000000**8號行動電話未獲接聽；旋即
    於同日凌晨1時7分，二度致電證人薛文吉持用之0000000**9
    號行動電話亦未獲接聽；再於同日凌晨1時8分2秒三度撥打
    0000000**5號行動電話同未獲接聽。繼之即於同日凌晨1時8
    分10秒接獲證人薛文吉0000000**9號行動電話之來電，雙方
    通話20秒後，Ａ女再於同日凌晨1時17分撥打112號手機緊急
    求救電話，通話時間96秒；再於同日凌晨1時26分25秒，撥
    打0000000**3號行動電話又未獲接聽。之後證人薛文吉則於
    同日凌晨1時26分至27分，三度致電Ａ女持用之092128***9
    號行動電話，且第三通始被接聽，為時23秒。此有告訴人Ａ
    女之092128***9號行動電話通聯紀錄一份存卷可按（附於偵
    卷末頁證物袋）。(2)上述Ａ女二度致電薛文吉未獲接聽、薛
    文吉回電Ａ女之情形，核與前揭告訴人Ａ女所述：「因為我
    平常手機有設速撥鍵，我習慣把我的手機放在褲子裡，剛好
    被我摸到手機，我亂按速撥鍵發射出去。（妳打給何人？）
    我撥給薛文吉，薛文吉想說怎麼這麼晚還會有電話，他有回
    電話給我，我再跟他求救」（見原審卷第58頁背面）；及證
    人薛文吉所證：「Ａ女是以092128***9號電話撥打我持用00
    00000**9號電話。她打電話來之際我已在睡覺，所以第一時
    間沒有接聽，待我察覺拿起電話發現有未接來電，所以馬上
    回撥，當時約係98年3月16日1時左右（詳細時間未察看）」
    等語相符（見警卷第24-25頁）。(3)112號電話乃手機緊急求
    救電話，此為公眾週知之事實，告訴人Ａ女於上述時間撥打
    該電話，亦與其所陳遭被告以強暴行為性侵之景況吻合。(4)
    Ａ女未再向外撥打電話後，證人薛文吉於同日凌晨1時26分
    至27分，三度致電Ａ女持用之092128***9號行動電話之情形
    ，又與證人薛文吉所證：「我太太就將Ａ女扶去我車上，我
    也就上車，然後聽到Ａ女講包包放在車上及手機被被告拿走
    ，我就下車到被告車上拿包包，因沒看到手機，便以我的電
    話撥打Ａ女所有092128***9號電話，聽到該電話在被告手中
    ，我就將它搶過來，然後就坐上車離開」等語相符（見警卷
    第25頁）。(5)告訴人Ａ女雖於警詢及偵審中均證述其手機係
    於「與薛文吉通話後即遭被告搶走」等語（見警卷第10、18
    頁；偵卷第30頁；原審卷第58頁背面）。然Ａ女持用之0921
    28***9門號，於同日凌晨1時8分10秒接獲證人薛文吉000000
    0**9號行動電話並與之通話20秒後，先後又有撥打112號手
    機緊急求救電話及0000000**3號行動電話之情形，此後始未
    再向外撥打電話。參以Ａ女於第二次警詢及原審，亦分別證
    稱：「從98年1月16日凌晨1時6分11秒起撥打電話0000000**
    8、0000000**9、0000000**5、112等電話號碼至1時17分29
    秒止共撥了10通求援電話」、「我想被告還沒有搶走我的手
    機時，我看了一下就按下112，我想那應該是緊急求救電話
    」等語（見警卷第18頁、原審卷第64頁背面）。Ａ女之手機
    於其撥打112號電話之時，應仍在Ａ女持有之中，應堪認定
    。然Ａ女此部分之陳述雖有錯誤，但Ａ女與薛文吉通話之後
    ，尚撥打112電話向外求救，且證人薛文吉嗣後確實以撥打
    Ａ女之092128***9號行動電話發現Ａ女之手機在被告手中等
    節，仍堪信Ａ女所述遭被告侵害以及手機曾遭被告搶走等情
    與事實相符。至於Ａ女所述手機遭被告搶走之時點，應有誤
    記，併予敘明。
  (十)被告另於本院審理時，另舉證人即「越月KTV」櫃台人員馮
    嘉麗到庭證稱：被告曾於98年3月間偕同一位女性友人前來
    「越月KTV」捧場，我有前往被告之包廂內坐一下，當時除
    了被告、偕同到女性友人及店內小姐外，並無其他人士在包
    廂內與被告飲酒等語（見本院卷第72-73頁）。然證人馮嘉
    麗復證述：「越月KTV」共有六間包廂，我當日工作很忙，
    故僅在被告之包廂內稍坐20至30分鐘就回櫃台工作，我不確
    定被告是何時離去，被告離店時有無皆同其他友人我沒有注
    意，也沒有及印象等語（見本院卷第73頁正反面）。如此即
    難依該證人之證詞，確認告訴人Ａ女所述「在永康市○○路
    吃飯，期間他『又請二名友人』過來一起吃飯喝酒」乙節與
    事實不符，並進而全盤否認Ａ女陳述之事實。
四、辯護意旨雖以上開情詞置辯，然查：
  (一)證人所為之供述證言，係由證人陳述其所親身經歷事實之內
    容，而證人均係於體驗事實後之一段期間，方於警詢或檢察
    官偵訊時為陳述，更於其後之一段期間，始於審判中接受檢
    、辯或被告之詰問，受限於人之記憶能力及言語表達能力有
    限，本難期證人於警詢或檢察官偵訊時，能鉅細無遺完全供
    述呈現其所經歷之事實內容，更無從期待其於法院審理時，
    能一字不漏完全轉述先前所證述之內容。因此，詰問規則方
    容許遇有「關於證人記憶不清之事項，為喚起其記憶所必要
    者」、「證人為與先前不符之陳述時，其先前之陳述」之情
    形時，即使為主詰問亦可實施誘導詰問（刑事訴訟法第166
    條之1第3項第3款、第6款參照），以喚起證人之記憶，並為
    精確之言語表達。從而，經交互詰問後，於綜核證人歷次陳
    述之內容時（包括檢察官偵訊時之陳述、法院審理時之陳述
    ，以及於容許警詢陳述做為證據時之警詢內容），自應著重
    於證人對於待證事實主要內容之先後陳述有無重大歧異，藉
    此以判斷其證言之證明力高低，不得僅因證人所供述之部分
    內容不確定，或於交互詰問過程中，就同一問題之回答有先
    後更正或不一致之處；或證人先前證述之內容，與其於交互
    詰問時所證述之內容未完全一致，即全盤否認證人證言之真
    實性。證人之供述前後稍有不符或相互間有所歧異，究竟何
    者為可採，事實審法院非不可本於經驗法則與論理法則，斟
    酌其他情形，作合理之比較，定其取捨，若其基本事實之陳
    述與真實性無礙時，仍非不得予以採信，最高法院97年台上
    字第96號判決足資參照。經查告訴人Ａ女自警詢以迄偵審，
    雖就若干細節之陳述存有些微出入，但就被告於上述時地以
    前揭方法強行性侵未遂，嗣經急電友人薛文吉到場救援始免
    繼續受辱等基本事實，則始終指訴不移。至於若干細節之描
    述稍見出入，自屬受限於記憶或詢（訊）答方式之正常現象
    ，自不得因此遽認Ａ女所證情節不實。
  (二)告訴人Ａ女及證人薛文吉所指證之被告性侵害Ａ女之地點，
    確為往來各有快慢車道之省道，且斜對面設有商號，距加油
    站亦僅50、60公尺之距離，有Ａ女及證人薛文吉指證現場照
    片在卷可稽（見警卷第28、46、47頁），並經證人薛文吉於
    原審證述在卷（見原審卷第75頁）。然依告訴人Ａ女所述，
    被告之所以在該處對其下手實施性侵行為，乃因Ａ女將駕駛
    中的汽車停於該處，「我想到菜寮段時有個24小時的加油站
    較有人，我就想要在那時候趕快下車....我有下車，我想說
    跑到對面有住宅的地方跟人家求救...」、「（...這段過程
    中，馬路有無車子經過?）有。（你有無嘗試跟這些駕駛人
    求救？）有一台摩托車稍微停下來，我有跟他求救，但他看
    一下子就走了」等語（見原審卷第57頁背面、58頁、65頁背
    面）。顯見上述被告之犯罪地點，並非被告所選定，而係Ａ
    女於情急之下，臨時決定之最方便於求救且最有可能避免遭
    受侵害之地點。是就犯罪地點之客觀情形而論，告訴人Ａ女
    之指訴並無違於經驗法則。
  (三)證人薛文吉於警詢於證述：其到場時，看看到Ａ女仰躺在地
    上，而被告一手抓住Ａ女手腕，一腳之膝蓋壓在Ａ女腹部，
    約呈半前跪傾狀（見警卷第25頁）。並於偵查中證稱當時「
    被告在車子後方站著，被告壓著被害人在車子後門那邊」等
    語（見偵卷第16頁）。又於原審描述：「被告在他車子後方
    ，把Ａ女壓在地上」、「被告在休旅車後面地上，Ａ女不是
    躺在地上，是坐在地上，Ａ女被告用腳膝蓋將壓住」等語（
    見原審卷第72頁背面及73頁）；證人林子馨則於偵查中證稱
    ：「我看到被告在車旁邊，拉著被害人的手，被害人是站著
    的，感覺上要將他拉上車」（見偵卷第15頁）。再於原審證
    述當時之情形為「（先前於檢察官前作證證稱你和你先生抵
    達現場時，你看到被告站在車旁拉著被害人的手，被害人是
    站著的，你所謂「站著」是什麼樣的情況？）當時所謂站著
    是一個要拉，一個不願意，所以有點半蹲的姿勢等語（見原
    審卷第78頁）。依上述二位證人之陳述，已堪判斷該等證人
    到場之時，被告適與Ａ女在座車後面拉扯，且被告除了有以
    腳壓制Ａ女之動作外，並有強拉Ａ女上車之舉措，此情核與
    告訴人於原審與薛文吉等隔離而接受詰問時所述「（你的朋
    友薛文吉和他太太到場時，當時被告是對你做何動作？）被
    告把我壓到路旁，他們到時被告剛好在拉我的衣服，他們到
    的時候，被告原來還不放手....」等語大致相符（見原審卷
    第59頁）。而證人林子馨雖未見被告將Ａ女壓制在地之情形
    ，但其所見「被強拉而呈半蹲狀之Ａ女」，亦符合「原遭壓
    制在地而後強拉上車」過程中之姿勢。是自難僅憑證人林子
    馨於偵查中所述「未見被告將Ａ女壓制在地」且「被害人是
    站著的」之單一證詞，率認被告未曾將Ａ女強壓於地面之事
    實。
  (四)證人即警員陳佑育於本案發生前，與被告及Ａ女均相互認識
    ，該證人並認為被告「如果沒有喝酒人很好，喝酒後就反常
    了」，且該證人於接受檢察官訊問時，已因中風在家休養中
    （見偵卷第52-53頁所附證人陳佑育筆錄），衡情該證人並
    無故為不實證言之風險，是其所證「Ａ女持交扣案之衣物上
    存有野草」，即屬可信。且附著於衣物表面之野草，非常容
    易稍因乾燥或未特意保持即行脫落，拍攝衣物照片時未見衣
    物沾有野草，不能認為該等衣物從未曾沾附野草。參以偵查
    機關僅就Ａ女之紅色休閒衫正面領口部位拍照存證，則該件
    休閒衫其他部位是否沾附野草，即無從自照片窺知。是不得
    徒憑休閒衫照片未見野草之客觀情形，即認證人陳佑育於偵
    查中所證「衣物沾有野草」等語與事實不相符合。
  (五)卷附Ａ女案發時所穿著藍紫色休閒褲照片，偵查機關雖於休
    閒褲右口袋上方破損處註記「褲子遭拖拉磨破情形」字樣。
    然仔細觀察上述受損情形，乃直線橫向略稱平整之繃裂，而
    非不規則形狀之撕裂。較似休閒褲遭受向下方向之拉扯（即
    朝褲腳方向拉扯），因布質纖維較薄或該部位受拉力較重而
    繃開之布面，而不似褲面磨擦地面（草地）之磨擦痕跡。況
    無論該等休閒褲正面破損造成之原因究係直接磨擦地面或受
    向下拉力所造成，經驗上及論理上均無從以此等破損在正面
    之客觀事實，獲致「Ａ女指訴曾遭被告拖拉與事實不符」之
    結論，辯護人此部分之辯解，於經驗法則及論理法則上均難
    採取。
  (六)告訴人Ａ女先後前往行政院衛生署台南醫院及財團法人奇美
    醫院驗傷結果，雖均無脖子留有掐壓痕之記載。但分別有「
    下背部疼痛、右手鈍挫傷併瘀青、左手肘挫傷」及「胸部有
    一抓傷痕、下背部（臀部上方）挫傷紅腫、兩側手肘及右手
    背舊擦傷痕」之情形，已如前述（見偵卷第36頁、原審卷第
    30-31頁）。上述傷勢，已足佐證Ａ女所述：遭被告強拉往
    車上、壓在草叢及車後及Ａ女極力反抗等情節。而Ａ女所證
    被告曾以手「架其脖子」之部分，雖未證諸於診斷證明書，
    然Ａ女所指訴被告對其侵害之大部分肢體動作，既均呈現於
    驗傷結果，當然不能僅因事後未見脖子掐壓痕跡，即遽認為
    不能採信。
  (七)依告訴人Ａ女所持用092128***9號行動電話通聯情形，足以
    補強告訴人Ａ女及證人薛文吉所述Ａ女向薛文吉求救與尋獲
    Ａ女手機等過程，並得依Ａ女撥打112號手機緊急求救電話
    ，佐證Ａ女當時的確受到侵害而有向外求援之情形，而堪信
    Ａ女所述遭被告侵害以及手機曾遭被告搶走等情與事實相符
    ，至於Ａ女所述手機遭被告搶走之時點，應有誤記等情，已
    經本判決詳述如前（見本判決理由三、(九)部分）。辯護意旨
    認為依上開手機之通聯情形，可認告訴人之指訴與客觀事證
    不合應非屬實之論點，核無足取。
  (八)告訴人Ａ女駕車行經何等路線，最終停放於台南縣左鎮鄉台
    20線23.4公里處（菜寮段）之慢車道上，與被告是否犯罪之
    判斷並無合理之關聯，此部分之客觀事實，尚無從影響本案
    之事實認定，附此說明。依上說明，辯護意旨所陳各節，均
    無足據為對被告有利之認定。
五、綜上各節，本件既有告訴人Ａ女就基本事實前後一致之指訴
    ，既經被告於原審自白在卷，且Ａ女指訴之部分情節，並與
    證人薛文吉、林子馨、何岳霖、陳佑育等人所證各節相符，
    且有（扣案之Ａ女於案發時穿著之衣物及被告所有自小客車
    雨刷）採證照片、行政院衛生署台南醫院新化分院病歷影本
    及診斷證明書、奇美醫院受理疑似性侵害事件驗傷診斷書影
    本、Ａ女之092128***9號行動電話通聯紀錄等事證在卷可資
    佐證，堪信Ａ女指訴及被告於原審自白之情節，與事實相符
    。又依告訴人Ａ女於原審所述，被告於上述時地下車後，除
    強行掀起Ａ女上衣，伸手撫摸Ａ女胸部，以臉部在Ａ女之胸
    部磨蹭外，另有「要解他褲子的動作」、「全身壓在我身上
    正在解我的褲子」等動作（見原審卷第58頁背面、63頁正反
    面、64頁），足徵被告主觀上並非僅出於猥褻Ａ女之意思，
    而係基於強制性交之故意實施前揭行為。被告空言否認犯罪
    ，要屬卸責之詞，無可採信，且辯護意旨經核亦均無從資為
    對被告有利之認定。堪認本件事證已臻明確，被告犯行洵堪
    認定。
六、核被告所為，係犯刑法第221條第2項、第1項之強制性交未
    遂罪。被告基於強制性交犯意，違反Ａ女意願，數次撫摸Ａ
    女手部、大腿、胸部等強制猥褻行為，係被告強制性交行為
    之階段行為，為強制性交行為所吸收，不另論罪。又被告於
    強制性交過程中，造成Ａ女受有下背部挫傷紅腫、右手鈍挫
    傷併淤青、左手肘挫傷、胸部有一抓傷痕等傷害，乃強暴行
    為所致，不另論傷害罪。被告搶走Ａ女手機之行為，既為使
    Ａ女無法向外求援以使自己遂行強制性交之犯行，應屬強制
    性交行為之部分行為，同不另論強制罪。被告著手於強制性
    交犯行而不遂，爰依刑法第25條第2項規定，按既遂之刑減
    輕之。
七、原審認為被告罪證明確，並審酌被告為逞一己私慾，不顧工
    作上所建立之情誼及互信，對幫忙駕車之Ａ女，在夜深人稀
    之道路旁，施以本件強暴手段欲加以性侵犯，幸Ａ女不斷奮
    力抵抗，友人及時趕到搭救，始倖免於難，Ａ女承繼丈夫（
    已歿）所遺留之怪手出租行業，獨立照顧公婆及子女，已屬
    不易，不料遭逢本件犯行，身心所受衝擊及創痛，不言可喻
    ，被告犯後一度飾詞否認，惟於原審審理期間，與Ａ女達成
    調解，獲Ａ女原諒後，終知坦承所犯，表示悔意，態度尚稱
    良好等一切情狀，適用刑法第221條第2項、第1項、第25條
    第2項等規定，從輕量處有期徒刑一年八月。並說明(1)被告
    數次撫摸Ａ女身體之強制猥褻行為應為強制性交行為所吸收
    ，不另論罪。(2)Ａ女於強制性交過程中所受挫傷、紅腫、淤
    青、抓傷痕等傷害，不另論傷害罪。(3)被告爰依刑法第25條
    第2項規定，按既遂之刑減輕之。(4)依卷附高等法院被告前
    案紀錄表所示，被告並不符緩刑宣告要件，故不予宣告緩刑
    等。本院經核原判決認事用法，均無不合，原審於被告自白
    並與告訴人調解後所為之量刑亦尚稱妥適。被告空言否認犯
    罪，上訴指摘原判決事實認定及法律適用有所違誤，依上說
    明，為無理由，應予駁回。
據上論結，應依刑事訴訟法第368條，判決如主文。
本案經檢察官劉欽銘到庭執行職務。
中    華    民    國   100    年    6     月    21    日
                  刑事第二庭    審判長法  官  葉居正 
                                      法  官  陳春長
                                      法  官  陳欽賢
以上正本證明與原本無異。
如不服本判決應於收受送達後10日內向本院提出上訴書狀，其未
敘述上訴理由者，並得於提起上訴後10日內向本院補提理由書（
均須按他造當事人之人數附繕本）「切勿逕送上級法院」。
                                      書記官  施淑華
中    華    民    國   100    年    6     月    21    日

附錄本案論罪法條：
中華民國刑法第221條（強制性交罪）
對於男女以強暴、脅迫、恐嚇、催眠術或其他違反其意願之方法
而為性交者，處3年以上10年以下有期徒刑。
前項之未遂犯罰之。